臺灣臺中地方法院刑事判決　　　　　　　　　　　　九十三年度易字第一八七四號
　　公　訴　人　臺灣臺中地方法院檢察署檢察官
　　被　　　告　丙　○
右列被告因詐欺案件，經檢察官聲請以簡易判決處刑（九十三年度偵字第八一二八號
），本院沙鹿簡易庭認不宜以簡易判決處刑，移請刑事庭改依通常訴訟程序審理，被
告於準備程序就被訴事實為有罪之陳述，本院合議庭裁定由受命法官獨任逕行簡式審
判程序，並予判決如左：
    主  文
丙○竊盜，處有期徒刑月，如易科罰金，以佰元折算壹日，緩刑貳年。
    事  實
一、丙○前無不法犯罪前科紀錄，素行尚佳，其與乙○○原係同居於臺中縣沙鹿鎮○
    ○街二０巷一七號之男女朋友，丙○與乙○○交往期間，曾受乙○○之託，委由
    丙○之友人代為申辦台新國際商業銀行（下稱台新銀行）卡號00000000
    000000號現金卡，因而知悉前開現金卡之預借現金密碼，乃基於意圖為自
    己不法之所有及以不正之方法由自動付款設備取得他人財物之犯意，於民國九十
    三年三月八日之某時，在前開臺中縣沙鹿鎮○○街二０巷一七號同居處，趁乙○
    ○不在而疏於注意之際，竊取乙○○所有放置於皮包內之前開台新銀行現金卡一
    張。丙○於竊取乙○○所有之上揭現金卡得手後，旋即前往臺中縣沙鹿鎮之安泰
    商業銀行自動櫃員機，將該竊得之現金卡置入提款機內，並輸入現金卡預借現金
    密碼及提款金額新臺幣（下同）二萬元，以使該自動付款設備辨識系統對真正持
    卡人之識別陷於錯誤之不正方法，由上開自動櫃員機領得現金二萬元，俟其得逞
    後，即將前揭現金卡攜返同居處所，復置回乙○○之皮包內。嗣經乙○○於九十
    三年四月八日至台新銀行欲提領款項時，發覺有異，遂向台新銀行查詢交易明細
    表，進而詢問丙○後，始悉上情，並訴由員警偵辦處理。
二、案經乙○○訴由臺中縣警察局清水分局報請臺灣臺中地方法院檢察署檢察官偵查
    後，聲請簡易判決處刑。
    理  由
一、右開事實，業據被告丙○於本院準備程序及審理時均坦認不諱，核與告訴人乙○
    ○迭於警詢、檢察官偵訊時及本院訊問時指述情節相符，並有台新銀行交易查詢
    紀錄一張存卷可按，足認被告前揭自白適與事實相符，堪予採信。是本件事證已
    臻明確，被告犯行洵堪認定。
二、核被告丙○所為，係犯刑法第三百二十條第一項之普通竊盜罪及同法第三百三十
    九條之二第一項之以不正方法由自動付款設備取得他人之物罪。又被告所犯上開
    兩罪間，具有方法及目的之牽連關係，為牽連犯，應依刑法第五十五條後段規定
    ，從一重之普通竊盜罪處斷。公訴人固以被告對前開現金卡並無不法所有意圖，
    而認被告所為尚與竊盜罪之構成要件有殊，惟按無不法所有之意圖，取得他人之
    物為一時之用，或得謂之使用竊盜，而認與刑法上之竊盜罪有別，惟如就物為攸
    關權義或處分之行為，縱事後物歸原主，得否謂僅屬使用竊盜而不構成竊盜罪，
    自非無疑，此有最高法院八十六年度台上字第四九七六號判決要旨可資參照。而
    使用現金卡之交易型態係約定持卡人與發卡銀行訂立一定額度之循環信用貸款契
    約，並由發卡銀行核發現金卡，此後持卡人憑現金卡並輸入密碼及借款金額後，
    即可於自動付款設備取得現款，是現金卡在發卡銀行所核定之借款額度內，具有
    請求交付借款之經濟價值，本件被告擅自拿取告訴人乙○○之前揭現金卡後，持
    以預借現金二萬元，確使該現金卡所表彰之經濟價值即借款額度有所減少，且實
    質上亦使告訴人因而負有額外債務，而已為攸關告訴人權義之行為，是被告於竊
    取告訴人之現金卡時，自具有不法所有之意圖，非僅為使用竊盜無疑，公訴人認
    被告所為並不構成竊盜罪，尚屬有誤。被告此部分竊盜之犯罪事實，雖未據檢察
    官於聲請簡易判決處刑書中敘明，惟因與前開聲請簡易判決處刑且經論罪之以不
    正方法由自動付款設備取得他人之物之罪行部分有牽連犯之裁判上一罪關係，自
    為起訴效力所及，本院應併予審論。爰審酌被告無犯罪前科，平日素行堪稱良好
    ，其僅因貪圖一己私利，未思以勞力獲取報酬，竟利用曾受告訴人所託代為申辦
    現金卡而知悉預借現金密碼之便，趁機竊取前開現金卡，並盜借現金花用，所為
    不僅侵害告訴人之財產權，且足以干擾金融機構設置自動付款設備之交易秩序，
    惡性非輕，惟諒及被告犯罪手段尚屬平和，盜借金額尚非至鉅，及其犯後坦承犯
    行，且已與告訴人達成和解，有臺中縣沙鹿鎮調解委員會調解書一件可憑之犯罪
    後態度等一切情狀，量處如主文所示之刑，並諭知易科罰金之折算標準。末查，
    被告前未曾受有期徒刑以上刑之宣告，有臺灣高等法院被告全國前案紀錄表一份
    在卷可按，其因貪圖私利，一時失慮致罹刑章，被告已於本院審理時當庭深表悔
    意，並與告訴人達成和解，業如前述，其經此偵審科刑之教訓後，當知所警惕，
    信無再犯之虞，本院綜核各情，認前開對被告所宣告之刑，應以暫不執行為適當
    ，爰併予宣告緩刑二年，以啟自新。
據上論斷，應依刑事訴訟法第四百五十二條、第二百七十三條之一第一項、第二百九
十九條第一項前段，刑法第三百二十條第一項、第三百三十九條之二第一項、第五十
五條、第四十一條第一項前段、第七十四條第一款，罰金罰鍰提高標準條例第一條前
段、第二條，判決如主文。本案經檢察官甲○○到庭執行職務。
中    華    民    國      九十四      年       一      月     七    日
                                臺灣臺中地方法院刑事第九庭
                                      法  官  陳思成
右正本證明與原本無異。
如不服本判決，應於判決送達後十日內向本院提出上訴狀，上訴於臺灣高等法院臺中
分院( 須附繕本 )。
                                      書記官
中    華    民    國      九十四      年       一      月     十    日
附錄論罪科刑法條
刑法第三百二十條第一項
意圖為自己或第三人不法之所有，而竊取他人之動產者，為竊盜罪，處五年以下有期
徒刑、拘役或五百元以下罰金。
刑法第三百三十九條之二第一項
意圖為自己或第三人不法之所有，以不正方法由自動付款設備取得他人之物者，處三
年以下有期徒刑、拘役或一萬元以下罰金。
